臺灣屏東地方法院刑事判決　　　　　　　 96年度易字第378號
公　訴　人　臺灣屏東地方法院檢察署檢察官
被　　　告　丁○○
　　　　　　　　　　　（現於臺灣屏東看守所附設勒戒所觀察
上列被告因竊盜案件，經檢察官提起公訴（96年度偵字第1612號
），被告於準備程序中就被訴事實為有罪之陳述，本院裁定改依
簡式審判程序審理，判決如下：
    主  文
丁○○所犯如附表編號一至二十二所示之罪，各處如附表編號一
至二十二所示之刑。應執行有期徒刑捌年陸月，並於刑之執行前
令入勞動場所強制工作年。扣案之老虎鉗、十字起子、鐵鎚、
雙頭十字扳手（10號及12號）、雙頭十字扳手（12號及14號）各
壹支，均沒收。
    事  實
一、丁○○因失業缺錢花用，竟意圖為自己不法之所有，本於竊
    盜之犯意，將其所有足供兇器使用之老虎鉗、十字起子、鐵
    鎚、雙頭十字扳手（10號及12號）、雙頭十字扳手（12號及
    14號）各1 支，放置在其所有之機車置物箱內，並騎乘該機
    車四處尋找作案目標，而先後於附表編號一至二十二所示之
    時間、地點，以附表編號一至二十二所示之方式，竊取如附
    表編號一至二十二所示卯○○、子○○、富賢、丑○○○
    、壬○○、天○○、戊○○○、寅○○、戌○○、乙○○、
    甲○○、丙○○、庚○○、午○、辛○○、酉○○、己○○
    、巳○○、申○○、癸○○、辰○○、亥○○等人如附表編
    號一至二十二所示之財物，得手後，旋騎乘上開機車逃逸，
    並將所竊得如附表編號一至二十二所示之財物，運至屏東市
    ○○里○○路177 巷107 號「榮盛資源回收場」予以變賣，
    所得款項則悉數花費用畢，而有犯竊盜罪之習慣。嗣於96年
    1 月29日12時20分許，丁○○載運所竊得之財物至榮盛資源
    回收場，為警發覺行跡可疑，遂上前盤查而查獲，並扣得其
    所有供犯罪所用之老虎鉗、十字起子、鐵鎚各1 支，及其所
    有預備供犯罪所用之雙頭十字扳手（10號及12號）、雙頭十
    字扳手（12號及14號）各1 支。
二、案經屏東縣警察局內埔分局報請臺灣屏東地方法院檢察署檢
    察官偵查起訴。
    理  由
一、本件被告丁○○所犯係死刑、無期徒刑、最輕本刑為3 年以
    上有期徒刑以外之罪，其於本院準備程序中就被訴事實為有
    罪之陳述，經法官告知被告簡式審判程序之旨，並聽取公訴
    人、被告之意見後，由本院依刑事訴訟法第273 條之1 第1
    項規定，裁定改依簡式審判程序審理，先予敘明。
二、上開事實，業據被告丁○○於警詢、偵查中及本院審理時均
    坦承不諱（見警卷第5 頁至第7 頁、偵卷第9 頁至第18頁、
    本院卷第30頁至第36頁），核與證人即被害人卯○○、子○○、富賢、丑○○○、壬○○、天○○、戊○○○、寅○○、戌○○、乙○○、甲○○、丙○○、庚○○、午○、辛○○、酉○○、己○○、巳○○、申○○、癸○○、辰○○
    、亥○○於警詢時所證述失竊情節（見警卷第11頁反面、第
    15 頁 、第19頁、第24頁、第27頁反面、第30頁反面、第34
    頁反面、第39頁、第42頁反面至第43頁、第45頁、第49頁反
    面、第53頁反面、第57頁反面、第61頁反面至第63頁、第65
    頁反面至第66頁、第69頁反面、第73頁反面、第76頁反面、
    第81頁反面、第85頁反面、第89頁反面、第93頁反面）、證
    人即榮盛資源回收場員工王凱亮於警詢時所證述如何收購附
    表所示財物之情節大致相符（見警卷第96頁），此外，復有
    老虎鉗、十字起子、鐵鎚、雙頭十字扳手（10號及12號）、
    雙頭十字扳手（12號及14號）各1 支扣案及收受物品、舊貨
    、五金廢料或廢棄物登記表10紙、現場照片42幀在卷可證，
    足見被告上開自白與事實相符，堪以採信。從而，本件事證
    明確，被告犯行已堪認定。
三、按刑法第321 條第1 項第2 款所稱「安全設備」，係指依社
    會通常觀念言，與門扇、牆垣性質相類似而同具防盜效用之
    設備，例附加於門上之鎖而言。至同條項第3 款所稱之「兇
    器」，其種類並無限制，凡足以對人身造成危險者均屬之；
    而攜帶兇器竊盜，祗須行竊時攜帶具有危險性之兇器為已足
    ，行為人是否有以之為行兇之意圖或以該兇器直接進行竊盜
    行為，均在所不問。查本件附表編號八、九、十二、十三、
    十四所示之門鎖，依卷附現場照片觀之，均係附加於門上之
    掛鎖，自與構成門之一部分之鎖（如司畢靈鎖）不同，而屬
    安全設備無訛。又附表編號十一、十二、十三、二十所示之
    鐵絲網，依卷附現場照片觀之，或係圍繞在工寮之外，或係
    圍繞在蓮霧園之外，或係圍繞在檳榔園之外，依一般社會通
    念，均認具防閑效用，自屬安全設備。再附表編號十八所示
    之鐵門，依被告所陳：為一連接四週鐵皮之一活動式柵欄門
    ，可開啟作為內外出入之用，其在構造與門扇均不相同，自
    不在門扇之列，惟其關閉後可區隔內外，與四周鐵皮相連，
    依社會通念與牆垣性質相類似而具防盜效用，自屬安全設備
    無誤。另附表編號二至二十二所示被告攜至行竊現場之老虎
    鉗、十字起子、鐵鎚、雙頭十字扳手（10號及12號）、雙頭
    十字扳手（12號及14號）各1 支，均為鐵製品，或質地堅硬
    ，或至為尖銳，倘持以行兇，自足對人民之生命、身體、財
    產安全造成威脅，均屬兇器無疑。故核被告就附表編號一所
    為，係犯刑法第320 條第1 項之竊盜罪；就附表編號二至七
    、十、十五、十七、十九、二十一至二十二所為，均係犯刑
    法第321 條第1 項第3 款之攜帶兇器竊盜罪；就附表編號八
    至九、十一至十四、二十所為，均係犯刑法第321 條第1 項
    第2 款、第3 款所示之攜帶兇器，毀壞安全設備竊盜罪；就
    附表編號十六、十八所為，係犯刑法第321 條第1 項第2 款
    、第3 款之攜帶兇器，踰越安全設備竊盜罪。檢察官雖認被
    告就附表編號一所示之犯行，係犯刑法第321 條第1 項第3
    款之攜帶兇器竊盜罪。惟查，本件被告雖係騎乘機車行竊，
    且該機車置物箱內均放有足供兇器使用之老虎鉗、十字起子
    、鐵鎚、雙頭十字扳手（10號及12號）、雙頭十字扳手（12
    號及14號）各1 支，然被告於為附表編號一所示之犯行時，
    係將其所騎乘之機車停放在檳榔園外，徒步進入檳榔園內，
    再徒手竊取園內之鋁梯，並未將機車置物箱內之上開工具取
    出之情，已據被告供明在卷，此外，復查無被告確有攜帶上
    開工具進入檳榔園內行竊之確切事證，自難僅因被告所騎乘
    機車之置物箱內放有上開工具，即率認被告有攜帶兇器行竊
    之犯行，是檢察官認被告此部分犯行，係犯刑法第321 條第
    1 項第3 款之攜帶兇器竊盜罪，容有誤會，惟起訴之基本事
    實相同，爰依法變更之。另就附表編號十六所示之犯行，被
    告迭於警詢及本院審理時均供稱：係持老虎鉗翻越工寮圍牆
    入內行竊等語，是被告此部分犯行顯係犯刑法第321 條第1
    項第2 款、第3 款之攜帶兇器，踰越安全設備竊盜罪，檢察
    官認被告此部分犯行，係犯刑法第321 條第3 款之攜帶兇器
    竊盜罪，容有未洽，惟起起訴之基本事實相同，爰依法變更
    之。被告所犯附表編號一至二十二所示之犯行，犯意各別，
    行為互殊，應予分別論罪，合併處罰。爰審酌被告前有竊盜
    前科，素行不佳、年輕力富，不知以己力賺取生活所需，任
    意行竊高達22次，且或攜帶兇器，或損壞、踰越安全設備行
    竊，造成被害人所受損害非輕，惟念其坦承犯行之犯後態度
    ，並兼衡其僅國中肄業，智識程度不高、家庭經濟狀況勉持
    ，生活狀況不佳等一切情況，分別量處如主文所示之刑，並
    定其應執行之刑。另參酌竊盜犯贓物犯保安處分條例第3 條
    關於竊盜犯強制工作之規定，其立法目的旨在對職業犯罪及
    欠缺正確工作觀念或無正常工作因而犯罪者，強制其從事勞
    動，並學習一技之長及正確之謀生觀念，祈使其日後重返社
    會時得以適應。查被告於短短1 個月內行竊達22次，犯罪頻
    率甚高，顯見其有犯罪之習慣，故為防衛社會安全起見，爰
    依竊盜犯贓物犯保安處分條例第3 條第1 項規定，併予宣告
    於刑之執行前，令入勞動場所強制工作3 年，用以矯正。又
    扣案之老虎鉗、十字起子、鐵鎚各1 支，係被告所有供犯罪
    所用之物；而雙頭十字扳手（10號及12號）、雙頭十字扳手
    （12號及14號）各1 支，則係所有預備供犯罪所用之物等情
    ，並據其供述甚明，併依刑法第38條第1 項第2 款規定，均
    宣告沒收之。
據上論斷，應依刑事訴訟法第273 條之1 第1 項、第299 條第1
項前段，刑法第320 條第1 項、第321 條第1 項第2 款、第3 款
、第51條第5 款、第38條第1 項第2 款，刑法施行法第1 條之1
，竊盜犯贓物犯保安處分條例第3 條第1 項、第4 條、第5 條第
1項 前段，判決如主文。
中　　華　　民　　國　　96　　年　　6 　　月　　29　　日
                  刑事第二庭    法  官  蘇碧珠
以上正本證明與原本無異。
如不服本判決應於收受本判決送達後10日內向本院提出上訴書狀
，其未敘述上訴理由者，並得於提起上訴後10日內向本院補提理
由書狀（均須按他造當事人之人數附繕本）「切勿逕送上級法院
」
中　　華　　民　　國　　96　　年　　6 　　月　　29　　日
                                書記官  賀燕花
附錄本案論罪法條全文：
中華民國刑法第320條第1項：
意圖為自己或第三人不法之所有，而竊取他人之動產者，為竊盜
罪，處 5 年以下有期徒刑、拘役或 5 百元以下罰金。
中華民國刑法第321條第1項：
犯竊盜罪而有左列情形之一者，處 6 月以上、 5 年以下有期徒
刑：
一  於夜間侵入住宅或有人居住之建築物、船艦或隱匿其內而犯
    之者。
二  毀越門扇、牆垣或其他安全設備而犯之者。
三  攜帶兇器而犯之者。
四  結夥三人以上而犯之者。
五  乘火災、水災或其他災害之際而犯之者。
六  在車站或埠頭而犯之者。
附表：
┌─┬────┬─────┬───┬─────────┬────────┐
│編│犯罪時間│ 犯罪地點 │被害人│犯罪行為及竊得財物│  罪名及宣告刑  │
│號│        │          │      │                  │                │
├─┼────┼─────┼───┼─────────┼────────┤
│一│95年12月│屏東市歸來│卯○○│丁○○騎乘機車至檳│丁○○竊盜，處有│
│  │25日6時 │大湖段第03│      │榔園，將該機車停放│期徒刑月。    │
│  │許      │18- 0000地│      │在檳榔園外，步行進│                │
│  │        │號（檳榔園│      │入檳榔園內，徒手竊│                │
│  │        │）        │      │取鋁梯1 座（價值約│                │
│  │        │          │      │新台幣【下同】2,00│                │
│  │        │          │      │0 元）、鐵20公斤（│                │
│  │        │          │      │價值約350 元）。  │                │
├─┼────┼─────┼───┼─────────┼────────┤
│二│96年1 月│屏東縣麟洛│子○○│丁○○騎乘上開機車│丁○○攜帶兇器竊│
│  │間某日  │鄉麟洛公墓│      │（置物箱內裝有足供│盜，處有期徒刑柒│
│  │        │內（郭家祖│      │兇器使用之老虎鉗、│月。扣案之老虎鉗│
│  │        │墳）      │      │十字起子、鐵鎚、雙│、十字起子、鐵鎚│
│  │        │          │      │頭十字扳手【10號及│、雙頭十字扳手（│
│  │        │          │      │12號】、雙頭十字扳│10號及12號）、雙│
│  │        │          │      │手【12號及14號】各│頭十字扳手（12號│
│  │        │          │      │1 支）至該公墓內，│及14號）各壹支，│
│  │        │          │      │並以鐵鎚、十字起子│均沒收。        │
│  │        │          │      │拆下郭家祖墳之鋁門│                │
│  │        │          │      │1 扇（價值約4,000 │                │
│  │        │          │      │元）。得手後，於現│                │
│  │        │          │      │場以十字起子分解鋁│                │
│  │        │          │      │門後，置於其騎乘之│                │
│  │        │          │      │機車腳踏板上載走。│                │
├─┼────┼─────┼───┼─────────┼────────┤
│三│96年1 月│屏東縣麟洛│未○○│丁○○騎乘上開機車│同上            │
│  │初某日  │鄉麟洛公墓│      │（置物箱內裝有上開│                │
│  │        │內（劉家祖│      │如附表編號二所示之│                │
│  │        │墳）      │      │工具）至該公墓內，│                │
│  │        │          │      │並以鐵鎚、十字起子│                │
│  │        │          │      │拆下劉家祖墳鋁門1 │                │
│  │        │          │      │扇（價值約4,000 元│                │
│  │        │          │      │）。得手後，於現場│                │
│  │        │          │      │以十字起子分解鋁門│                │
│  │        │          │      │後，置於其騎乘之機│                │
│  │        │          │      │車腳踏板上載走。  │                │
├─┼────┼─────┼───┼─────────┼────────┤
│四│96年1 月│屏東縣麟洛│郭黃育│犯罪行為及竊得財物│同上            │
│  │初某日  │鄉麟洛公墓│英    │同上，惟所竊之鋁門│                │
│  │        │內（郭家祖│      │1 扇價值約5,000 元│                │
│  │        │墳）      │      │。                │                │
├─┼────┼─────┼───┼─────────┼────────┤
│五│96年1 月│屏東縣麟洛│壬○○│犯罪行為及竊得財物│同上            │
│  │初某日  │鄉麟洛公墓│      │均同編號三所示。  │                │
│  │        │內（張家祖│      │                  │                │
│  │        │墳）      │      │                  │                │
├─┼────┼─────┼───┼─────────┼────────┤
│六│96年1 月│屏東縣麟洛│天○○│犯罪行為及竊得財物│同上            │
│  │初某日  │鄉麟洛公墓│      │同編號三，惟所竊之│                │
│  │        │內（龔家祖│      │鋁門1 扇價值約10,0│                │
│  │        │墳）      │      │00 元             │                │
├─┼────┼─────┼───┼─────────┼────────┤
│七│96年1 月│屏東縣麟洛│林葉明│犯罪行為同編號三，│同上            │
│  │初某日  │鄉麟洛公墓│蘭    │惟所竊財物為鋁門1 │                │
│  │        │內（林家祖│      │扇及鋁窗2 扇（總價│                │
│  │        │墳）      │      │值約6,000元）     │                │
├─┼────┼─────┼───┼─────────┼────────┤
│八│94年1月4│屏東縣屏東│寅○○│丁○○騎乘上開機車│丁○○攜帶兇器，│
│  │日      │市歸禮巷2 │      │（置物箱內裝有上開│毀壞安全設備竊盜│
│  │        │之30號（世│      │如附表編號二所示之│，處有期徒刑柒月│
│  │        │界人乘佛教│      │工具）至該講堂，持│。扣案之老虎鉗、│
│  │        │慈光山人乘│      │老虎鉗及十字起子敲│十字起子、鐵鎚、│
│  │        │寺屏東講堂│      │開具防閑效果之鐵門│雙頭十字扳手（10│
│  │        │）        │      │掛鎖後，進入講堂內│號及12號）、雙頭│
│  │        │          │      │竊取鋁梯1 座（價值│十字扳手（12號及│
│  │        │          │      │約2,000 元），得手│14號）各壹支，均│
│  │        │          │      │後，將鋁梯置於左肩│沒收。          │
│  │        │          │      │，以右用手騎乘機車│                │
│  │        │          │      │載走。            │                │
├─┼────┼─────┼───┼─────────┼────────┤
│九│96年1月4│屏東縣屏東│戌○○│丁○○騎乘上開機車│同上            │
│  │日      │市玉成里（│      │（置物箱內裝有上開│                │
│  │        │路旁檸檬園│      │如附表編號二所示之│                │
│  │        │工寮）    │      │工具）至該工寮旁，│                │
│  │        │          │      │持鐵鎚撬開附加在工│                │
│  │        │          │      │寮大門之掛鎖後，入│                │
│  │        │          │      │內竊取噴霧器3 台（│                │
│  │        │          │      │總價值約3,000 元）│                │
│  │        │          │      │。得手後，置於其騎│                │
│  │        │          │      │乘之機車腳踏板上載│                │
│  │        │          │      │走。              │                │
├─┼────┼─────┼───┼─────────┼────────┤
│十│96年1月3│屏東縣竹田│乙○○│丁○○騎乘上開機車│丁○○攜帶兇器竊│
│  │日或4 日│鄉西勢村龍│      │（置物箱內裝有上開│盜，處有期徒刑柒│
│  │上午6至7│門路26號附│      │如附表編號二所示之│月。扣案之老虎鉗│
│  │時許    │近        │      │工具）至該處，並持│、十字起子、鐵鎚│
│  │        │          │      │老虎鉗剪斷附連在馬│、雙頭十字扳手（│
│  │        │          │      │達上之電線及塑膠管│10號及12號）、雙│
│  │        │          │      │後，竊取該馬達1 台│頭十字扳手（12號│
│  │        │          │      │（價值約5,000 元）│及14號）各壹支，│
│  │        │          │      │。得手後，置於其騎│均沒收。        │
│  │        │          │      │乘之機車腳踏板上載│                │
│  │        │          │      │走。              │                │
├─┼────┼─────┼───┼─────────┼────────┤
│十│96年1月4│屏東縣萬丹│甲○○│丁○○騎乘上開機車│丁○○攜帶兇器，│
│一│日或5 日│鄉廣安村萬│      │（置物箱內裝有上開│毀壞安全設備竊盜│
│  │中午12時│丹路3段150│      │如附表編號二所示之│，處有期徒刑柒月│
│  │許      │巷80號（後│      │工具）至該工寮，先│。扣案之老虎鉗、│
│  │        │方工寮）  │      │持老虎鉗破壞工寮外│十字起子、鐵鎚、│
│  │        │          │      │圍鐵絲網後，步入未│雙頭十字扳手（10│
│  │        │          │      │上門鎖的工寮內，竊│號及12號）、雙頭│
│  │        │          │      │取電線約50公斤（價│十字扳手（12號及│
│  │        │          │      │值約8,000 元）及噴│14號）各壹支，均│
│  │        │          │      │霧器2 台（價值約2,│沒收。          │
│  │        │          │      │000 元，起訴書誤載│                │
│  │        │          │      │為1 台）。得手後，│                │
│  │        │          │      │置於其騎乘之機車腳│                │
│  │        │          │      │踏板上載走。      │                │
├─┼────┼─────┼───┼─────────┼────────┤
│十│96年1月6│屏東市清溪│丙○○│丁○○騎乘上開機車│同上            │
│二│日或7 日│段第0356號│      │（置物箱內裝有上開│                │
│  │中午12時│地號工寮（│      │如附表編二所示之工│                │
│  │許      │蓮霧園）  │      │具）至該處，先持老│                │
│  │        │          │      │虎鉗破壞蓮霧園外圍│                │
│  │        │          │      │鐵絲網步入園內後，│                │
│  │        │          │      │再以鐵鎚撬開附加在│                │
│  │        │          │      │工寮大門之掛鎖入內│                │
│  │        │          │      │，並以鐵鎚破壞水管│                │
│  │        │          │      │、以老虎鉗剪斷電線│                │
│  │        │          │      │，竊取馬達3 台（總│                │
│  │        │          │      │價值約16,200元，起│                │
│  │        │          │      │訴書誤載為2 台）。│                │
│  │        │          │      │得手後，置於其騎乘│                │
│  │        │          │      │之機車腳踏板上載走│                │
│  │        │          │      │。                │                │
├─┼────┼─────┼───┼─────────┼────────┤
│十│96年1月7│屏東市清溪│庚○○│丁○○騎乘上開機車│同上            │
│三│日下午13│段第380 號│      │（置物箱內裝有上開│                │
│  │時許    │、第382 號│      │如附表編號二所示之│                │
│  │        │地號檳榔園│      │工具）至該檳榔園，│                │
│  │        │          │      │先持老虎鉗破壞外圍│                │
│  │        │          │      │鐵絲網步入園內，再│                │
│  │        │          │      │以鐵鎚撬開附加在工│                │
│  │        │          │      │寮大門之掛鎖入內，│                │
│  │        │          │      │徒手竊取噴霧器1 台│                │
│  │        │          │      │及鋁梯1 座（價值共│                │
│  │        │          │      │約12,000元）。得手│                │
│  │        │          │      │後，置於其騎乘之機│                │
│  │        │          │      │車腳踏板上載走。  │                │
├─┼────┼─────┼───┼─────────┼────────┤
│十│96年1月8│屏東市清溪│午○  │丁○○騎乘上開機車│同上            │
│四│日中午12│段（墳墓旁│      │（置物箱內裝有上開│                │
│  │時許    │貨櫃屋內）│      │如附表編號二所示之│                │
│  │        │          │      │工具）至該貨櫃屋旁│                │
│  │        │          │      │，再以鐵鎚破壞附加│                │
│  │        │          │      │在貨櫃屋大門之掛鎖│                │
│  │        │          │      │入內，竊取噴霧器2 │                │
│  │        │          │      │台（總價值約4,000 │                │
│  │        │          │      │元）。得手後，置於│                │
│  │        │          │      │其騎乘之機車腳踏板│                │
│  │        │          │      │上載走。          │                │
├─┼────┼─────┼───┼─────────┼────────┤
│十│96年1 月│屏東市湖南│辛○○│丁○○騎乘上開機車│丁○○攜帶兇器竊│
│五│10日晚上│里（奈良山│      │（置物箱內裝有上開│盜，處有期徒刑柒│
│  │20時許  │莊後魚池）│      │如附表編號二所示之│月。扣案之老虎鉗│
│  │        │          │      │工具）至該處，以老│、十字起子、鐵鎚│
│  │        │          │      │虎鉗剪斷魚池內水車│、雙頭十字扳手（│
│  │        │          │      │岸上電線約100 多公│10號及12號）、雙│
│  │        │          │      │尺（價值約2 萬多元│頭十字扳手（12號│
│  │        │          │      │）。得手後，置於其│及14號）各壹支，│
│  │        │          │      │騎乘之機車腳踏板上│均沒收。        │
│  │        │          │      │載走。            │                │
├─┼────┼─────┼───┼─────────┼────────┤
│十│96年1 月│屏東縣萬丹│酉○○│丁○○騎乘上開機車│丁○○攜帶兇器，│
│六│10日下午│鄉萬安村廣│      │（置物箱內置有上開│踰越安全設備竊盜│
│  │某時許  │志街（好印│      │如附表編號二所示之│，處有期徒刑柒月│
│  │        │象香舖旁工│      │工具）至該處，先翻│。扣案之老虎鉗、│
│  │        │寮）      │      │越工寮圍牆入內，再│十字起子、鐵鎚、│
│  │        │          │      │以老虎鉗剪斷電線，│雙頭十字扳手（10│
│  │        │          │      │竊取電線約100 公尺│號及12號）、雙頭│
│  │        │          │      │（價值約2,500 元）│十字扳手（12號及│
│  │        │          │      │。得手後，置於其騎│14號）各壹支，均│
│  │        │          │      │乘之機車腳踏板上載│沒收。          │
│  │        │          │      │走。              │                │
├─┼────┼─────┼───┼─────────┼────────┤
│十│96年1 月│屏東縣內埔│己○○│丁○○騎乘上開機車│丁○○攜帶兇器竊│
│七│10日下午│鄉竹圍村福│      │（置物箱內裝有上開│盜，處有期徒刑柒│
│  │14時許  │壽路（福德│      │如附表編號二所示之│月。扣案之老虎鉗│
│  │        │正神廟旁）│      │工具）至該廟旁，持│、十字起子、鐵鎚│
│  │        │          │      │老虎鉗剪斷電線後，│、雙頭十字扳手（│
│  │        │          │      │竊取馬達1 台（價值│10號及12號）、雙│
│  │        │          │      │約3,500 元）。得手│頭十字扳手（12號│
│  │        │          │      │後，置於其騎乘之機│及14號）各壹支，│
│  │        │          │      │車腳踏板上載走。  │均沒收。        │
├─┼────┼─────┼───┼─────────┼────────┤
│十│96年1 月│屏東縣竹田│巳○○│丁○○騎乘上開機車│丁○○攜帶兇器，│
│八│11日凌晨│鄉西勢村過│      │（置物箱內裝有上開│踰越安全設備竊盜│
│  │3時許   │溝段（鴻盛│      │如附表編號二所示之│，處有期徒刑柒月│
│  │        │鐵工廠）  │      │工具）至該工廠，翻│。扣案之老虎鉗、│
│  │        │          │      │越附連工廠四週鐵皮│十字起子、鐵鎚、│
│  │        │          │      │之柵欄式鐵門入內，│雙頭十字扳手（10│
│  │        │          │      │徒手竊取白鐵約15公│號及12號）、雙頭│
│  │        │          │      │斤及電線約18公斤（│十字扳手（12號及│
│  │        │          │      │總價值約20,000元）│14號）各壹支，均│
│  │        │          │      │。得手後，置於其騎│沒收。          │
│  │        │          │      │乘之機車腳踏板上載│                │
│  │        │          │      │走。              │                │
├─┼────┼─────┼───┼─────────┼────────┤
│十│96年1 月│屏東縣竹田│申○○│丁○○騎乘上開機車│丁○○攜帶兇器竊│
│九│14日晚上│鄉西勢村光│      │（置物箱內裝有上開│盜，處有期徒刑柒│
│  │20時30分│明路313巷 │      │如附表編號二所示之│月。扣案之老虎鉗│
│  │許      │121之1號  │      │工具）至該處，持鐵│、十字起子、鐵鎚│
│  │        │（慈海寺）│      │鎚破壞水管，並以老│、雙頭十字扳手（│
│  │        │          │      │虎鉗剪斷電線，竊取│10號及12號）、雙│
│  │        │          │      │馬達1 台（價值約5,│頭十字扳手（12號│
│  │        │          │      │000 元）。得手後，│及14號）各壹支，│
│  │        │          │      │置於其騎乘之機車腳│均沒收。        │
│  │        │          │      │踏板上載走。      │                │
├─┼────┼─────┼───┼─────────┼────────┤
│二│96年1 月│屏東縣萬丹│癸○○│丁○○騎乘上開機車│丁○○攜帶兇器，│
│十│16日或17│鄉萬安村廣│      │（置物箱內裝有上開│毀壞安全設備竊盜│
│  │日晚間某│志街（好印│      │如附表編號二所示之│，處有期徒刑柒月│
│  │時      │象香舖後方│      │工具）至該處，以老│。扣案之老虎鉗、│
│  │        │檳榔園內工│      │虎鉗破壞鐵絲網步入│十字起子、鐵鎚、│
│  │        │寮）      │      │工寮內，再以老虎鉗│雙頭十字扳手（10│
│  │        │          │      │剪斷電線，竊取馬達│號及12號）、雙頭│
│  │        │          │      │1 台（價值約600 多│十字扳手（12號及│
│  │        │          │      │元）。得手後，置於│14號）各壹支，均│
│  │        │          │      │其騎乘之機車腳踏板│沒收。          │
│  │        │          │      │上載走。          │                │
├─┼────┼─────┼───┼─────────┼────────┤
│二│96年1 月│屏東縣屏東│辰○○│丁○○騎乘上開機車│丁○○攜帶兇器竊│
│十│19日上午│市前進里（│      │（置物箱內裝有上開│盜，處有期徒刑柒│
│一│7時許   │福德正神廟│      │如附表編號二所示之│月。扣案之老虎鉗│
│  │        │旁）      │      │工具）至該處，以鐵│、十字起子、鐵鎚│
│  │        │          │      │鎚破壞水管，再以老│、雙頭十字扳手（│
│  │        │          │      │虎鉗剪斷電線，竊取│10號及12號）、雙│
│  │        │          │      │馬達1 台（價值約3,│頭十字扳手（12號│
│  │        │          │      │000 元）。得手後，│及14號）各壹支，│
│  │        │          │      │置於其騎乘之機車腳│均沒收。        │
│  │        │          │      │踏板上載走。      │                │
├─┼────┼─────┼───┼─────────┼────────┤
│二│96年1 月│屏東縣內埔│亥○○│丁○○騎乘上開機車│丁○○攜帶兇器竊│
│十│中、下旬│鄉東勢村嘉│      │（置物箱內裝有上開│盜，處有期徒刑柒│
│二│某日晚間│應路西巷57│      │如附表編號二所示之│月。扣案之老、十│
│  │某時    │號（萬善壇│      │工具）至該處，以鐵│字起子、鐵鎚、雙│
│  │        │）        │      │鎚破壞水管，並以老│頭十字扳（10號及│
│  │        │          │      │虎鉗剪斷電線，竊取│12號）、雙頭十字│
│  │        │          │      │馬達1 台（價值約50│扳手（12號及14號│
│  │        │          │      │0 元）。得手後，置│）各壹支，均沒收│
│  │        │          │      │於其騎乘之機車腳踏│。              │
│  │        │          │      │板上載走。        │                │
└─┴────┴─────┴───┴─────────┴────────┘